臺灣屏東地方法院刑事判決　　　　　　　　　　　　　九十一年度易字第二八八號
　　公　訴　人　臺灣屏東地方法院檢察署檢察官
　　被　　　告　乙○○
右列被告因竊盜案件，經檢察官提起公訴（九十年度偵字第七六五四號），本院判決
如左：
    主  文
乙○○竊盜，累犯，處拘役伍拾日，如易科罰金，以參佰元折算壹日。
    事  實
一、乙○○曾於民國八十七年間，因詐欺案件，經本院判處有期徒刑三月，經臺灣高
    等法院高雄分院於八十七年八月十二日駁回上訴確定，於八十八年五月五日執行
    完畢。猶不思悔改，復意圖為自己不法之所有，於九十年十一月二十七日十八時
    許，駕駛車號不詳之小貨車至甲○○所有位於屏東縣枋寮鄉○○村○○路○段五
    六０號內之鐵皮屋倉庫，趁人不注意之際，徒手竊取甲○○所有之蓮霧套袋共十
    三箱〔每箱售價一千八百元，價值約新台幣（下同）二萬三千四百元〕，並之搬
    上貨車後離去。嗣乙○○透過不知情之林峰正介紹，於翌日即二十八日二十一時
    許，將其中十一箱蓮霧套袋（金品牌九箱，通金牌二箱）以一萬五千四百元之價
    格，販賣予不知情之葉和平（業經檢察官為不起訴處分），而甲○○發現其所有
    之蓮霧套袋失竊後，隨即報警，乃於九十年十一月二十九日二十一時許，在屏東
    縣枋山鄉○○村○○路七十八號葉和平住處，為警循線查獲。
二、案經屏東縣警察局枋寮分局報請台灣屏東地方法院檢察署檢察官偵查起訴。
    理  由
一、訊據被告乙○○承認於上開時地搬走蓮霧套袋共十三箱，惟矢口否認有竊盜犯行
    ，辯稱：我與甲○○生意往來有十幾年了，我有打電話去他家，但他不在，我就
    先去載，我本來事後要打電話告訴他，因一時疏忽，事後忘記告知甲○○，並不
    是要偷蓮霧套袋等語。經查：被告乙○○於上開時地竊取蓮霧套袋共十三箱之事
    實，業據被害人甲○○於警訊及偵查中時指訴明確（見九十年十一月二十九日警
    訊筆錄、偵查卷第二十三頁反面、第二十四頁、第二十四頁反面），核與證人林
    峰正於警偵訊時證述之情節相符（見九十年十一月二十九日警訊筆錄、偵查卷第
    十三頁），並有贓物保領結一紙、相片六幀在卷可稽，再者，被告乙○○與被害
    人平時生意往來係買賣肥料及生長激素，並未包括蓮霧套袋在內，其未告知被害
    人甲○○，即自行取走倉庫內之蓮霧套袋十三箱，且向不知情之林峰正、葉和平
    兜售，其行為顯然已超出被害人甲○○所能預期之交易範圍，自屬竊盜無疑，被
    告前開所辯，顯係卸責之詞，不足採信，本件事證明確，被告犯行堪以認定。
二、核被告乙○○所為，係犯刑法第三百二十條第一項之竊盜罪。公訴人雖認被告所
    犯係刑法第三百二十一條第一項第一款之加重竊盜罪，然查被害人甲○○放置蓮
    霧袋之地點係一倉庫，被害人甲○○並未居住在裡面，已據被告供承明確，核與
    被害人甲○○所指情節相符，雖倉庫另有一葬儀社，然被告與被害人甲○○平時
    即有買賣肥料及生長激素之生意往來，而經常出入該倉庫，其甚且與葬儀社之人
    員均有認識，當日甚至與其內人員有打招呼，已據被告供承在卷，此與在屋主無
    預警情況之下侵入住宅或有人居住之建築物竊盜之情形有別，被告當時至該倉庫
    時，葬儀社之人員均知情，其係趁被害人不在及葬儀社人員不知內情之狀況，竊
    取財物，尚難認以加重竊盜罪，惟加重竊盜與普通竊盜間，不論侵害時、地及被
    害主體均無差異，二者社會基本事實同一，爰變更公訴人所引應適用之法條，改
    依普通竊盜罪審理。又被告乙○○前因詐欺案件，經本院判處有期徒刑三月，經
    臺灣高等法院高雄分院於八十七年八月十二日駁回上訴確定，於八十八年五月五
    日執行完畢，有臺灣高等法院被告全國前案紀錄表及臺灣屏東地方法院檢察署刑
    案資料查註紀錄表各一紙在卷可按，其受有期徒刑之執行完畢後，五年之內再犯
    有期徒刑以上刑之本罪，為累犯，應依法加重其刑。爰審酌被告素行、犯罪動機
    、目的、手段、所生危害、所得財物至為輕微（僅二萬餘元）及犯後態度等一切
    情狀，量處如主文所示之刑，並諭知易科罰金之折算標準。
據上論斷，應依刑事訴訟法第二百九十九條第一項前段、第三百條，刑法第三百二十
條第一項、第四十七條、第四十一條第一項前段，罰金罰鍰提高標準條例第一條前段
、第二條，判決如主文。
本案經檢察官張啟聰到庭執行職務。
中      華      民      國      九十一      年    四    月    二十五    日
                                        臺灣屏東地方法院刑事第三庭
                                            審判長法  官  黃國永
                                                  法  官  陳姵君
              法  官  余德正
右正本證明與原本無異。
如不服本判決應於收受本判決後送達後十日內向本院提出上訴書狀，其未敘述上訴理
由者，並得於提起上訴後十日內向本院補提理由書狀（均須按他造當事人之人數附繕
本 ）「切勿逕送上級法院」
                                                  書記官  曾文玲
中      華      民      國      九十一      年    四    月    二十五    日
附錄法條：
刑法第三百二十條第一項
意圖為自己或第三人不法之所有，而竊取他人之動產者，為竊盜罪，處五年以下有期
徒刑、拘役或五百元以下罰金。
